臺灣臺北地方法院民事判決　九十年度簡上字第七三七號
　　上　訴　人　甲○○
　　被上訴人　　富邦證券金融股份有限公司
　　法定代理人　丙○○
　　訴訟代理人　乙○○
右當事人間請求返還消費借貸款事件，上訴人對於中華民國九十年十一月五日本院台
北簡易庭九十年度北簡字第七九三號第一審判決提起上訴，本院判決如左：
    主　  文
原判決廢棄。
被上訴人在第一審之訴及其假執行之聲請均駁回。
第一、二審訴訟費用由被上訴人負擔。
    事  　實
甲、上訴人方面：
一、聲明：如主文所示。
二、陳述：被上訴人提出之融資融券契約書及信用交易帳戶係上訴人之女江胤慧盜蓋
    上訴人印章而冒用其名義所為，該信用交易帳戶所從事之交易亦係江胤慧出借帳
    戶予他人所為，上訴人均不知情且未同意。
三、證據：援用原審之立證方法。
乙、被上訴人方面：
一、聲明：駁回上訴。
二、陳述：除與原審判決書所載者相同茲予引用外，補稱：我們主張上訴人與江胤慧
    間應有授權關係存在。
三、證據：援用原審之立證方法。
    理  　由
一、被上訴人於原審起訴主張：上訴人為從事股票融資融券之信用交易，於民國八十
    七年五月二十日與被上訴人簽訂融資融券契約書，並開立0000－00000
    號之信用帳戶。嗣上訴人在世界證券股份有限公司買進七萬五千股之「國揚」股
    票，而於八十七年七月七日向被上訴人融資新台幣（下同）三百六十四萬一千元
    ，上訴人並依約提供前揭股票予被上訴人以擔保其融資債務。惟因該「國揚」股
    票於八十七年十一月二十日停止交易，被上訴人即依證券金融事業管理規則第十
    九條規定，於八十七年十二月二十二日通知上訴人償還融資借款並取回融資買進
    之股票，以結清融資關係，惟未獲置理，爰依消費借貸法律關係請求上訴人給付
    前開融資款款及其利息、違約金等語。
二、上訴人則以：融資融券契約書及信用交易帳戶係上訴人之女江胤慧盜蓋上訴人印
    章而冒用其名義所為，該信用交易帳戶所從事之交易亦係江胤慧出借帳戶予他人
    所為，上訴人均不知情且未同意等語，資為抗辯。
三、查被上訴人主張之事實，固據提出融資融券契約書、富邦證券股份有限公司指定
    股票客戶資券明細表、證券金融事業管理規則第十九條、富邦證券金融股份有限
    公司催繳函暨郵局大宗郵件印證、八十七年富金業發第二九六號函等件為證，惟
    查，上訴人抗辯上開融資融券契約書及信用交易帳戶係訴外人江胤慧盜蓋上訴人
    印章並偽造其簽名而冒用上訴人名義所為，系爭股票交易亦係江胤慧出借帳戶予
    他人所為，上訴人均不知情且未同意乙節，業經證人江胤慧於九十年七月二十五
    日到庭證述：我是世界證券的營業員，上訴人是我父親，開幕之初，我有請父親
    捧場開普通戶，我父親提供身分證及印章給我，三個月後我幫我父親開融資融券
    戶，事前及事後均未告訴我父親；八十七年七月七日時國揚建設的侯西峰的助理
    「秀珍」借我父親的戶頭，由張永祥下單，這樣我就有業績，後來侯西峰有去交
    割，但成數不足被追繳保證金，我父親都不知情等語無訛，徵諸江胤慧上開證言
    足以證明其成立刑事犯罪，倘非屬實，應無陷己於罪之理，是其上開證言，要堪
    信實，上訴人前開抗辯，尚屬可採。系爭融資融券契約書之簽訂及系爭股票之交
    易既非上訴人所為或經其同意下所為，則兩造間並無融資融券消費借貸契約關係
    存在，從而被上訴人依契約關係請求上訴人給付二十萬元及其利息、違約金，為
    無理由，不應准許，其假執行之聲請亦失所附麗，應併予駁回。原審判命上訴人
    給付二十萬元及如附表所示之利息、違約金，並為假執行之宣告，自有未洽。上
    訴意旨指摘原判決不當，求予廢棄改判，為有理由，自應由本院予以廢棄改判，
    如主文第二項所示。
四、據上論結，本件上訴為有理由，依民事訴訟法第四百三十六條之一第三項、第四
    百五十條、第七十八條，判決如主文。
中　　　華　　　民　　　國　　九十一　　年　　　三　　　月　　 二十　　 日
                                      民事第五庭審判長法　　　官　王碧芳
                                                      法　　　官　高偉文
                                                      法　　　官　歐陽漢菁
右為正本係照原本作成
本判決不得上訴
中　　　華　　　民　　　國　　九十一　　年　　　三　　　月　　 二十　　 日
~B法院書記官　曾寶生
